Images du répertoire du notaire Denis Camuset pour l'étude XXXV
Archives nationales de France
Images du répertoire du notaire Denis Camuset pour l'étude XXXV
22 juin 1629 - 20 avril 1641
MC/RE/XXXV/4
Etude XXXV; Camuset, Denis
Un registre
Archives nationales de France
les registres originaux ne sont consultables qu'exceptionnellement sur demande écrite
Registre entré aux Archives nationales en 1929.
375 feuillets de papier manuscrits, hauteur 32,5 x largeur 21 cm. Le registre est en mauvais état.
Images des répertoires de l’étude XXXV
Archives de l'étude XXXV
répertoire d'officier public ministériel
- Répertoire chronologique des actes pour la période du 22 juin 1629 au 20 avril 1641, 22 juin 1629 - 20 avril 1641; MC/RE/XXXV/4
  Le répertoire contient les informations suivantes: 1. nature de l'acte; 2. nom, prénom, des parties; 3. date du jour.
  répertoire
  - Liste chronologique des actes pour la période du 22 juin au 31 décembre 1629, 22 juin - 31 décembre 1629; 1 r°-16 r°; 16 feuillets
  - Liste chronologique des actes pour la période du 1er janvier au 31 décembre 1630, 1er janvier - 31 décembre 1630; 17 r°-40 v°; 24 feuillets
  - Liste chronologique des actes pour la période du 1er janvier au 31 décembre 1631, 1er janvier - 31 décembre 1631; 41 r°-63 v°; 23 feuillets
  - Liste chronologique des actes pour la période du 1er janvier au 31 décembre 1632, 1er janvier - 31 décembre 1632; 65 r°-95 v°; 31 feuillets
    Attention les mois ne sont pas dans l'ordre.
  - Liste chronologique des actes pour la période du 1er janvier au 31 décembre 1633, 1er janvier - 31 décembre 1633; 96 r°-127 r°; 32 feuillets
  - Liste chronologique des actes pour la période du 2 janvier au 31 décembre 1634, 2 janvier - 31 décembre 1634; 128 r°-158 v°; 31 feuillets
  - Liste chronologique des actes pour la période du 2 janvier au 31 décembre 1635, 2 janvier - 31 décembre 1635; 161 r°-192 r°; 32 feuillets
  - Liste chronologique des actes pour la période du 2 janvier au 31 décembre 1636, 2 janvier - 31 décembre 1636; 193 r°-221 v°; 29 feuillets
  - Liste chronologique des actes pour la période du 3 janvier au 31 décembre 1637, 3 janvier - 31 décembre 1637; 223 r°-255 v°; 33 feuillets
  - Liste chronologique des actes pour la période du 2 janvier au 31 décembre 1638, 2 janvier - 31 décembre 1638; 257 r°-287 r°; 31 feuillets
  - Liste chronologique des actes pour la période du 1er janvier au 31 décembre 1639, 1er janvier - 31 décembre 1639; 288 r°-322 v°; 35 feuillets
  - Liste chronologique des actes pour la période du 1er janvier au 31 décembre 1640, 1er janvier - 31 décembre 1640; 324 r°-364 r°; 41 feuillets
  - Liste chronologique des actes pour la période du 2 janvier au 20 avril 1641, 2 janvier - 20 avril 1641; 365 r°-375 r°; 11 feuillets